

Ion Munteanu Full Stack Developer









Perfil

Programador con habilidades en roles que demandan trabajo en equipo y capacidades organizativas. Cuento con experiencia en atención al cliente y en cumplir con plazos cruciales. Estoy en búsqueda de oportunidades laborales para desarrollarme profesionalmente. Destaco por mi resiliencia y determinación al enfrentar y superar desafíos.

Formación

Bootcamp Full Stack JavaScript

01/2024 - Actualmente

Fundación Esplai, Barcelona

07/2021 - 06/2023

Técnico Superior en Desarrollo de Aplicaciones Web

Instituto Milà i Fontanals, Igualada

- Diseño, construcción y mantenimiento aplicaciones web de manera profesional.
- Conocimiento de lenguajes de programación, bases de datos, diseño de interfaces y seguridad web.
- Preparado para desarrollar aplicaciones web interactivas, amigables y seguras, y enfrentar desafíos en el campo de la tecnología web.

Grado en Técnicas de Interacción Digital y de Computación

07/2018 - 02/2021

Universidad de Lleida, Lleida

Experiencia Laboral

Trabajador de fábrica

06/2023 - 09/2023

MB Papeles Especiales, La Pobla de Claramunt

Desarrolló Front-End

07/2022 - 02/2023

Trilogi - The eCommerce Agency, Igualada

• Como trabajador de Servicio al Cliente, brindaba soluciones efectivas a los problemas de los clientes, utilizando mis habilidades en programación, especialmente en el entorno front-end.

Trabajador

11/2021 - 05/2022

Buger King Spain, Igualada

Repartidor

04/2021 - 10/2021

Klam Restauració S.L., Igualada

Habilidades Técnicas



HTML



JavaScript



CSS



TypeScript



React



Node.js



PHP



Java



Python



SQL

Idiomas



Castellano



Catalán



Inglés (C1)



Rumano



Neerlandés (A2)

Cursos (UDemy)

React 18 Tutorial and Projects Course - 07/2023

- Hooks
- APIs
- React Redux

Node.js (MVC, REST APIs, GraphQL, Deno) -09/2023

• Express.js (API Restful y API GrapQL)